# 关于专项储备的问题

提问人：havanacaga 时间：2011-08-21 00:46:20
请教各位版主和高人，安全生产费而提取的专项储备是否属于其他综合收益，在网上查了一遍，有的说属于，有的说不属于，专项储备在国际准则当中也是没有的。个人看法是，专项储备应当是不属于其他综合收益的范畴，因为其在计提时，一方面增加了成本，一方面又出现了专项储备，可以看做是其实质上是影响了利润表，同时最后又通过折旧方式影响到损益，不知这个理解对不对。

回答人：chenyiwei
专项储备不属于其他综合收益性质。 其实最符合会计原理的专项储备会计处理方法是《讲解 2008 》第四章（P67~69）中的处理方法，即将其视同利润分配处理，实际使用时计入损益、生产成本或者固定资产成本。在国家税务总局公告[2011]26号出台后，我曾经向财政部会计司有关人士建议过改回《讲解 2008 》中的处理方式，但估计短期内修改有难度。

回答人：chenyiwei
回复 chinatukai 的帖子
最符合会计处理原理的做法是《讲解 2008 》中的做法，计提时作为利润分配，不发生损益影响；实际支用时计入损益或生产成本，或者相关安全设备的价值中。所以如果完全按照《讲解 2008 》中的做法处理，是不会产生重复计入损益的影响的。